【裁判字號】    95,聲,1382
【裁判日期】    950816
【裁判案由】    以累犯更定其刑
【裁判全文】
臺灣板橋地方法院刑事裁定              95年度聲字第1382號
聲  請  人  臺灣板橋地方法院檢察署檢察官
受  刑  人  甲○○
上列聲請人因受刑人竊盜案件（93年度簡字第2801號），於判決
確定後發覺為累犯，聲請更定其刑，本院裁定如下：
    主  文
聲請駁回。
    理  由
一、聲請意旨略以：本件受刑人甲○○因竊盜案件，經本院於民
    國93年9 月24日以93年度簡字第2801號刑事簡易判決判處有
    期徒刑六月，如易科罰金以三百元折算一日，嗣於94年1 月
    25日判決確定，茲查該受刑人於上述犯罪前曾犯毒品危害防
    制條例及違反麻醉藥品管理條例罪，經臺灣士林地方法院判
    處有期徒刑三年六月、五月，並於90年11月18日執行完畢後
    ，未逾五年而再犯本件有期徒刑以上之罪，為累犯，依刑法
    第47條規定應加重本刑至二分之一，爰依刑法第48條前段、
    刑事訴訟法第477 條第1 項聲請更定其刑等語。
二、按裁判確定後，發覺為累犯者，依前條之規定更定其刑。但
    刑之執行完畢或赦免後發覺者，不在此限，刑法第48條定有
    明文。查受刑人甲○○曾因違反肅清煙毒條例案件，經臺灣
    士林地方法院以84年度訴字第1305號判決判處有期徒刑三年
    六月確定；又因違反麻醉藥品管理條例案件，經臺灣士林地
    方法院以85年度易字第1339號判處有期徒刑五月確定，接續
    執行，於86年9 月12日因縮短刑期假釋出獄，復經撤銷假釋
    ，於88年12月15日入監執行殘刑二年廿二日，於90年11月18
    日縮刑期滿執行完畢，此有臺灣高等法院被告前案紀錄表一
    件在卷可稽。受刑人甲○○嗣又於93年5 月27日犯刑法第32
    1 條第1 項第3 款之攜帶兇器竊盜犯行，此距前揭有期徒刑
    執行完畢日期未逾五年，屬累犯，本院93年度簡字第2801號
    刑事簡易判決未依累犯規定加重其刑，有該刑事判決書在卷
    可查，但查：
  (一)受刑人甲○○因竊盜案件，經本院於93年9 月24日以93年度
    簡字第2801號刑事簡易判決判處有期徒刑六月，如易科罰金
    以三百元折算一日，於94年1 月25日判決確定，又因偽造文
    書案件，經本院於93年9 月29日以93年度簡字第4126號刑事
    簡易判決判處有期徒刑三月，如易科罰金以三百元折算一日
    ，於94年1 月24日判決確定，嗣經檢察官聲請，本院以94年
    度聲字第406 號裁定上開二罪應執行有期徒刑八月，如易科
    罰金以三百元折算一日，自94年3 月21日起執行，指揮書執
    畢日期為94年11月20日，有臺灣板橋地方法院檢察署檢察官
    94年執更戊字第500 號執行指揮書影本及臺灣高等法院被告
    前案紀錄表各一件在卷可按（至於卷附之臺灣高等法院被告
    前案紀錄表所示，受刑人甲○○另犯：1.違反毒品危害防制
    條例案件，經本院以94年度訴緝字第47號判決判處有期徒刑
    一年四月確定〈臺灣板橋地方法院檢察署94年執字第3574號
    〉。2.竊盜案件，經臺灣高等法院以94年度上易字第1066號
    判決判處有期徒刑一年八月確定〈臺灣板橋地方法院檢察署
    94年執字第6370號〉。3.偽造文書案件，經臺灣高等法院以
    94年度上訴字第3691號判決判處有期徒刑八月確定〈臺灣板
    橋地方法院檢察署95年執字第1242號〉。4.竊盜案件，經臺
    灣高等法院以95年度上易字第444 號判決判處有期徒刑十月
    確定〈臺灣板橋地方法院檢察署95年執字第4708號〉，上開
    1.至4.之犯罪事實，嗣經檢察官聲請，臺灣高等法院以95年
    度聲字第895 號裁定應執行有期徒刑三年十一月確定，執行
    起算日期為94年11月21日，指揮書執畢日期為98年9 月3 日
    〈臺灣板橋地方法院檢察署95年執更字第1025號〉。又受刑
    人甲○○另犯贓物案件，經本院於94年7 月28日以94年度簡
    字第3225號刑事簡易判決判處有期徒刑五月，如易科罰金以
    三百元折算一日，於94年8 月29日判決確定，執行指揮書記
    載執行起算日期為98年9 月4 日，指揮書執畢日期為99年2
    月3 日〈臺灣板橋地方法院檢察署94年執字第6967號〉，執
    行日期均在「94年11月21日」以後），從而，就本院93年度
    簡字第2801號確定判決，受刑人甲○○已於94年11月20日執
    行完畢，聲請人於刑之執行完畢後始發覺係累犯，而於95年
    5 月9 日向本院聲請更定其刑，依刑法第48條但書規定，不
    能准許。
  (二)再者，本院93年度簡字第2801號刑事簡易判決，係適用簡易
    程序，依刑事訴訟法第449 條第1 項前段規定逕以簡易判決
    處刑，而依同條第3 項規定，所科之刑以宣告緩刑、得易科
    罰金之有期徒刑及拘役或罰金為限。查受刑人甲○○該案所
    犯刑法第321 條第1 項第3 款之攜帶兇器竊盜罪，法定刑為
    「六月以上五年以下有期徒刑」，其既於前案有期徒刑執行
    完畢後五年內再犯，為累犯，依刑法第47條規定，應「加重
    本刑至二分之一」，則本件如依聲請人之聲請更定其刑，所
    定有期徒刑依法須逾六月，不符刑法第41條第1 項所規定得
    易科罰金之要件，自不符合刑事訴訟法第449 條第3 項規定
    適用簡易程序須所科之刑限於「宣告緩刑、得易科罰金之有
    期徒刑及拘役或罰金」之情形，就此，本件聲請人聲請更定
    其刑，亦於法不合，應予駁回。爰依刑事訴訟法第220 條，
    裁定如主文。
中    華    民    國    95    年    8     月    16    日
                  刑事第十三庭  法  官  戴嘉清
以上正本證明與原本無異
如不服本裁定應於送達後5 日內向本院提出抗告狀
                                書記官  林文達
中    華    民    國    95    年    8     月    16    日


司法院資訊處製作；財團法人民間司法改革基金會備份。
